Minutes et répertoires du notaire Pierre GUILLARD, 4 janvier 1605 - juin 1618 (étude XXIII)
Archives nationales
- Minutes de Pierre GUILLARD, novembre 1602 - 1618; MC/ET/XXIII/223 - MC/ET/XXIII/257
  - Minutes. 1611, juillet - décembre, juillet - décembre 1611; MC/ET/XXIII/243; registre
    - BOILLEAU (Mathurin) Marchand demeurant rue Hautefeuille § Transport par Ysabeau DOUINEAU, femme de Charles de SAINT-MATHIEU, à Mathurin BOILLEAU; Même date: Déclaration de Mathurin BOILLEAU, 30 août 1611; MC/ET/XXIII/243; fol. CV; fol. CVII
      déclaration; Boilleau, Mathurin
    - MONTAUSIER (famille de) § Comptes entre Renée du BREIL veuve de Jean de MONTAUSIER et Josias MARTINEAU., 31 août 1611; MC/ET/XXIII/243; fol. CXIII
      Montausier (famille de)
    - HUBY (François) maître imprimeur et marchand libraire en l'Université de Paris § Transport par François LUCAS, marchand libraire à Poitiers[actuellement logé à Paris, rue de la Harpe, près des Trois Ecritoires], à François HUBY [, maître imprimeur et marchand libraire en l'Université de Paris, d'un privilège d'impression], de son privilège d'impression des oeuvres du sieur DESCOUTEUX., 1er septembre 1611; MC/ET/XXIII/243; fol. CVI
      Huby, François
    - TAILLE de PIERRE (marché de) § Devis des ouvrages de. .. qu'il convient faire en l'atelier de Jean AUTISSIER, maître maçon à Paris, sis entre les portes de Buci et de Nesle, et marché par Robert MIRET et François DENYS, maçons tailleurs de pierres rue de Versailles, audit AUTISSIER, pour les travaux mentionnés à faire dans deux mois et demi prochains moyennant 490 livres. Marché de maçonnerie par les mêmes pour les bâtiments que led. AUTISSIER est tenu faire au même endroit pour Antoine BLARU, orfèvre, et ce moyennant 40 sols par toise., 4 septembre 1611; MC/ET/XXIII/243; fol. VI/XX/II et III
      devis; marché; Taille de Pierre, marché de
    - AUTISSIER (Jean) maître maçon à Paris, demeurant rue Christine § Devis et marché d'ouvrages de taille de pierre par Robert MIRET et François DENYS, maçons tailleurs de pierres rue de Versailles,[ paroisse Saint-Nicolas-du-Chardonnet] à. .., à faire en son atelier sis entre les portes de Buci et de Nesle; Marché de maçonnerie par les mêmes audit. .. pour les bâtiments que celui-ci est tenu de faire au même endroit pour Antoine BLARU, orfèvre[, bourgeois de Paris]., 4 septembre 1611; MC/ET/XXIII/243; fol. VI/XX/II et III
      devis; marché; Autissier, Jean
    - RAMBOUILLET (famille) § Procuration générale des héritiers de défunts Antoine RAMBOUILLET, conseiller, notaire, secrétaire du Roi et Marie MAILLART, sa femme, dont Gédéon TALLEMANT, à cause d'Anne RAMBOUILLET, sa femme.; Transport de rentes entre les mêmes., 10 septembre 1611 - 21 septembre 1611; MC/ET/XXIII/243; fol. VI/XX/XVI
      transport de droits; procuration; Rambouillet, famille
    - BELON (Jean) chaussetier et valet de chambre du Roi § Inventaire de Marthe MEGISSIER, veuve de Jean BELON à la requête de Jean DUVAL, maître horloger à Paris à cause de Marie BELON, sa femme, de Joachim de BEUZEVILLE, maître écrivain à Paris, à cause de Marguerite BELON, sa femme,[ demeurant rue Saint-Denis], Pierre BELON, compagnon horloger et César BELON, mercier enfants des défunts., 16 septembre 1611; MC/ET/XXIII/243; fol. VII/XX/III
      inventaire après décès; Belon, Jean
    - ÉCRIVAIN (Me) à Paris ASSELIN (Euverte) et Antoinette BERNE, maîtresse toilière-lingère, sa femme, demeurant rue Bouclerie § Accords, 20 septembre 1611; MC/ET/XXIII/243; fol. VII/XX/XII
      accord; Asselin, Euverte
    - ASSELIN (Euverte) maître écrivain à Paris demeurant rue Bouclerie § Accords entre Euverte ASSELIN, à cause de Antoinette BERNE, maîtresse toilière lingère, sa femme, d'une part, et Michel LE VAT, à cause de Jeanne LAMY, maîtresse lingère, sa femme, d'autre part, à la suite d'une dispute., 21 septembre 1611; MC/ET/XXIII/243; fol. VII/XX/XII
    - FOUR (rue du) à Saint-Germain-des-Prés, maison faisant le coin de la rue allant à la porte de Nesle § Bail par Nicolas NOEL, bourgeois de Paris, demeurant rue de la Harpe, pour 5 ans, à Olivier de FORGE, officier ordinaire de la Reine Marguerite, de la rue du FOUR, moyennant 340 livres, de loyer annuel., 27 septembre 1611; MC/ET/XXIII/243; fol. VIII/XX/II
      bail; Noel, Nicolas
    - CARRIER (marchand) au faubourg Saint-Jacques DESGRANGES (Jean) demeurant en la maison où pend pour enseigne La Garde de Dieu, paroisse Saint-Jacques-St Philippe § Bail de terres à Saint-Germain-des-Prés à Jean DESGRANGES, 3 octobre 1611; MC/ET/XXIII/243; fol. VIII/XX/XIX
      bail; Desgranges, Jean
    - DELACROIX (Jean) maître barbier-chirurgien à Paris et du commun du Roi, demeurant rue Vieille-Bouclerie § Procuration de Jean DELACROIX à Gabriel BLANCHARD, bourgeois de Paris, pour recevoir la somme de 600 livres de François BONNEFONT, marchand à Vienne en Dauphiné., 7 octobre 1611; MC/ET/XXIII/243; fol. VIII/XX/IX
      procuration; Delacroix, Jean
    - LE BAILLY (Jean) maître menuisier demeurant rue de Seine, en la maison ayant pour enseigne le Heaume couronné § Bail par René GIRARD, maître paumier à Saint-Germain-des-Prés, à. .., de la maison dans laquelle ce dernier demeure., 7 octobre 1611; MC/ET/XXIII/243; fol. VIII/XX/X
      bail; Le Bailly, Jean
    - SEINE (rue de) Maison ayant pour enseigne le Heaume couronné § Bail par René GIRARD, maître paumier à Paris, pour 4 ans, à Jean LE BAILLY, maître menuisier, de la Maison ayant pour enseigne le Heaume couronné où le preneur demeure moyennant 400 livres de loyer annuel., 7 octobre 1611; MC/ET/XXIII/243; fol. VIII/XX/X
      bail; Seine, rue de
    - BOUTHILLIER (Claude) écuyer, sieur de FEUILLETOURTE, avocat en Parlement, demeurant rue du Paon § Quittance de Madeleine de CASTELLAN, veuve de Louis MAILLARD, conseiller du Roi et maître des requêtes ordinaires de son hôtel, à Claude BOUTHILLIER, pour le rachat d'une rente., 10 octobre 1611; MC/ET/XXIII/243; fol. VIII/XX/XII
      quittance; Bouthillier, Claude
    - DELACROIX (Jean) maître barbier chirurgien à Paris et du commun du Roi, demeurant rue Vieille-Bouclerie § Obligation de Denis NERET, marchand bourgeois de Paris, envers Jean DELACROIX de 1400 livres en prêt. (A la suite: 1613, 9 février, quittance de Jean DELACROIX), 13 octobre 1611; MC/ET/XXIII/243; fol. VIII/XX/XVIII
      obligation; quittance; Delacroix, Jean
    - SAINT-GERMAIN-des-PRÉS (terroir) § Bail par Marie de MONTEREUL, veuve de Jean MARTIN, juré du Roi en l'office de maçonnerie, pour 6 ans, à Jean DESGRANGES, marchand carrier au faubourg Saint-Jacques, d'une pièce de terre labourable d'environ 2 arpents 3 quartiers, sise au terroir Saint-Germain-des-PRÉS, lieu dit 'Couppergorge', non comprise la carrière étant en cette pièce, moyennant le labour et 100 sols de loyer annuel par arpent., 13 octobre 1611; MC/ET/XXIII/243; fol. VIII/XX/XIX
      bail; Saint-Germain-des-Prés, terroir
    - BOURBON (Nicolas) Lecteur du Roi en l'Université de Paris, demeurant au cloître Saint-Jean-de-Latran, paroisse Saint-Benoît § Constitution par Jean BOUGUIER, conseiller du Roi en sa cour de Parlement et Pierre DESIRE, avocat en ladite Cour, à Nicolas BOURBON, de 75 livres de rente, moyennant 1200 livres., 19 octobre 1611; MC/ET/XXIII/243; fol. IX/XX/V
      constitution de rente; Bourbon, Nicolas
    - POYNOT (Marie) fille de défunt Pierre POYNOT, huissier aux Eaux et Forêts et Siège de la table de marbre du Palais et de Roberde LALITTE, sa veuve, à présent femme d'Yves BONNET, marchand de chevaux rue de la Parcheminerie § Mariage de Pierre CULLOT, maître coutelier rue de la Coutellerie, et de Marie POYNOT, 6 novembre 1611; MC/ET/XXIII/243; fol. II/C/VI
      contrat de mariage; Poynot, Marie
    - GISANCOURT (Gervais de) maître fourbisseur et garnisseur d'épées à Paris, demeurant rue de la Huchette § Don mutuel entre. .. et Odette RAMBURES, sa femme, 8 novembre 1611; MC/ET/XXIII/243; fol. II/C/IX
      donation; Gisancourt, Gervais de; Rambures, Odette
    - HUBY (François) marchand libraire et maître imprimeur à Paris, demeurant rue Saint-Jacques, à l'enseigne du Soufflet vert, paroisse Saint-Benoît, et Catherine CHOTTIN, sa femme. § Constitution par François HUBY à Frère Jean GODEAU, prêtre religieux profès et sous prieur du couvent des Jacobins de Tours, absent, représenté par les notaires, de 25 livres de rente, moyennant 400 l. Autre constitution par François HUBY aud. Frère GODEAU, de 50 livres, moyennant 800 livres, 12 novembre 1611; MC/ET/XXIII/243; fol. II/C/X et II/C/XIII
      constitution de rente; Huby, François
    - MORAINVILLIERS près de Fresnes § Vente par Félix MAHUET, écrivain à Paris et Edmée METIVIER, sa femme, se faisant forts de François MAHUET, leurs fils, à Louis LALOUE, laboureur demeurant à MORAINVILLIERS, de 45 perches et demies de terres labourables en 3 pièces, au terroir de MORAINVILLIERS, moyennant 21 livres., 12 novembre 1611; MC/ET/XXIII/243; fol. II/C/XIIII
      acte de vente; Mahuet, Félix
    - MARGUERITE (Reine) duchesse de VALOIS § Mise en apprentissage de Claude FOREST avec Jean LAMBERT, brodeur ordinaire de la Reine MARGUERITE demeurant en son hôtel, rue de Seine, à Saint-Germain-des-Prés., 14 novembre 1611; MC/ET/XXIII/243; fol. II/C/XVI
      contrat d'apprentissage; Marguerite de Valois (reine de France, 1553-1615)
    - BRODEUR (Me) (Apprentissage) § Mise en apprentissage par Simon FOREST, brodeur à Paris et André FOREST, orfèvre à Paris, pour 7 ans de Claude FOREST, âgé de 10 ans, fils de défunts Antoine FOREST et Jeanne BOYAU, chez Jean LAMBERT,[ demeurant en l'Hôtel de Valois, rue de Seine], brodeur ordinaire de la Reine Marguerite, sans aucun débours., 14 novembre 1611; MC/ET/XXIII/243; fol. II/C/XVI
      contrat d'apprentissage; Forest, Simon; Forest, André
    - GUÉRIN (Laurent) maître barbier-chirurgien demeurant rue de la Barillerie, paroisse Saint-Pierre-des-Arcis et Catherine HEBERT, sa femme § Don mutuel, 16 novembre 1611; MC/ET/XXIII/243; fol. II/C/XIX
      donation; Guérin, Laurent
    - Constitution par Charlotte de Villiers-Saint-Paul, veuve de Christophe de Lannoy, chevalier de l'ordre du roi, demeurant au Tranchoir, place du Marché-Neuf, à Léonor de Saint-Leu, notaire au Châtelet, demeurant rue de la Harpe, de 75 l. de rente, moyennant 1200 l., dont quittance audit Saint-Leu., 19 novembre 1611; MC/ET/XXIII/243; fol.0226
      constitution de rente; Harpe (rue de la); Tranchoir (enseigne du); Lannoy, Christophe de; Saint-Leu, Léonor de (15..-1627); Villers-Saint-Paul, Charlotte de (15..-1626); notaire
    - COUVREURS de MAISONS (Association) § Comptes entre Jean MOUSTIER[,rue Beaurepaire] et Jacques GILLES,[ rue du Four à Saint-Germain-des-Prés], maîtres couvreurs à Paris, qui étaient associés verbalement depuis 8 mois et ont fait divers ouvrages de couverture, notamment en l'hôtel du Prince de CONDE et en l'Hôtel d'O. Ils sont débiteurs de différentes sommes envers divers fournisseurs, dont Sasbout de VARIC, Maître de la tuilerie flamande., 19 novembre 1611; MC/ET/XXIII/243; fol. II/C/XXVIII
      acte de société; Moustier, Jean; Gilles, Jacques; Varic, Sasbout de; couvreur
    - MEUDON-VAL-FLEURY § Donation par Marguerite GUIGNARD, veuve de Louis LEBRUN, chirurgien de robe longue à Paris, demeurant rue de la Parcheminerie, à l'oeuvre et fabrique de l'église Saint-Martin de Meudon, de 15 perches de vignes assises au terroir de Fleury moyennant une fondation pour Nicolle LE BRUN, oncle des enfants dud. défunt LEBRUN, donateur d'une maison sise au dit terroir de Fleury, lieu dit Rothelon., 25 novembre 1611; MC/ET/XXIII/243; fol. II/C/XXXIIII
    - MACQUEGNON (René) Abbé commendataire de Bellefontaine, conseiller et intendant des Maison et affaires du Prince § Inventaire des biens de défunt René MACQUEGNON avec prisée des livres d'une importante bibliothèque, signée J. DOULCEUR., 29 novembre 1611; MC/ET/XXIII/243; fol. II/C/XLII
      inventaire; Macquegnon, René
    - CAEN (Abbaye Saint-Etienne de) § Procuration de Charles d'O, abbé commandataire de l..., en son nom et pour Charles SOUDINI, marchand adjudicataire des réparations nécessaires à faire au choeur de l'église de ladite. .., à Gabriel DU MOUSTIER, écuyer, élu en l'élection de Caen, grand sénéchal de l'..., pour faire faire les réparations nécessaires., 29 novembre 1611; MC/ET/XXIII/243; fol. II/C/XLI
      procuration; d'O, Charles; Soudini, Charles
    - TOURNON (rue de) § Bail par Paul DESIRE, conseiller du Roi, pour 3 ans, à Charles DURET, avocat au Parlement, d'une maison sise rue de TOURNON, avec cour et jardin, moyennant 400 livres de loyer annuel., 30 novembre 1611; MC/ET/XXIII/243; fol. II/C/LXVII
      bail; Tournon, rue de
    - BOUGUIER (Jean) Sieur d'ECHARCON, conseiller du Roi en sa cour de Parlement, demeurant rue Ste-Croix-de-la-Bretonnerie, paroisse Saint-Paul § Constitution par Jean BOUGUIER à Isabelle BRINON, veuve de Michel de LAUBESPIN, conseiller du Roi et lieutenant général en la sénéchaussée et siège présidial de Bourbonnais, demeurant rue Neuve St. Lambert, paroisse Saint-Sulpice, d'une rente de 37 l. 10 s. à prendre principalement sur la seigneurie d'Echarcon près de Corbeil, moyennant 600 livres (En marge: 1644, 11 décembre, rachat par les héritiers de défunt Jean BOUGUIER), 1er décembre 1611; MC/ET/XXIII/243; fol. II/C/LXXII
    - OFFICE de CONSEILLER du Roi et TRÉSORIER des GARDES du CORPS de Sa Majesté § Trois actes concernant la vente de l'OFFICE de CONSEILLER du Roi et TRÉSORIER des GARDES du CORPS de Sa Majesté sous la charge du marquis de LA FORCE, par Charles COLLET, écuyer, étudiant en l'Université de Paris, logé au collège de Montagu, comme héritier de défunt Nicolas COLLET, son père, pourvu de l'OFFICE de CONSEILLER du Roi et TRÉSORIER des GARDES du CORPS de Sa Majesté, à Pierre OLLINS, marchand maître apothicaire, épicier, bourgeois de Paris, rue du Temple, moyennant 27 000 livres., 5 décembre 1611; MC/ET/XXIII/243; fol. II/C/IIII/XX/
    - MORTEMER (Prieuré de) au diocèse de Rouen § Bail par Côme LE CHARRON, aumônier du Roi, chanoine de l'Eglise de Paris et prieur du Prieuré de MORTEMER, pour 9 ans, à Clément AUMAISTRE, prêtre du diocèse de Rouen, du revenu du Prieuré de MORTEMER, moyennant 300 livres, 6 chapons et 2 douzaines de fromages par an.; Transport par LE CHARRON., 6 décembre 1611; MC/ET/XXIII/243; fol. II/C/IIII/XX/VII
      bail; Le Charron, Côme
    - FLEURY (Frémine) veuve de Jean de LABRAULX cordonnier à Mézière-en-Santerre, près Montdidier, demeurant à Paris, rue Saint-Jacques paroisse Saint-Benoît § Mariage de Julien POULLAIN, gagne-denier au faubourg Saint-Victor et de Frémine FLEURY Parmi les témoins: Geoffroy LE CORDIER, marchand libraire à Paris,[ demeurant rue Saint-Jean-de-Beauvais], oncle maternel du futur époux., 8 décembre 1611; MC/ET/XXIII/243; fol. II/C/IIII/XX/XVI
      contrat de mariage; Fleury, Frémine
    - LUYLIER (Gabriel) banquier expéditionnaire en cour de Rome, avocat en Parlement § Quittance de Claude DESROUERS, banquier expéditionnaire en cour de Rome et de Gaspard LUYLIER; étudiant en droit en l'Université, tous deux demeurant rue de la Harpe et légataires universels de défunt Gabriel LUYLIER, 14 décembre 1611; MC/ET/XXIII/243; fol. III/C/IIII
      quittance; Luylier, Gabriel
    - ESTRÉES (Marguerite d') femme de Gabriel de BOURNEL, chevalier, seigneur de NAMPS et autres lieux, à présent logée à Paris rue de la Plâtrière, paroisse Saint-Eustache § Vente par Marguerite d'ESTRÉES à Philippe de LA FONTAINE, chevalieur seigneur de MALGENESTRE et Anne de BONMARCAT, son épouse, de la terre et seigneurie de Vitry au bailliage de Senlis. Et indemnité[,pour demeurer quitte de 16 000 livres]., 15 décembre 1611; MC/ET/XXIII/243; fol. III/C/V
      acte de vente; Estrées, Marguerite d'
    - MOUFFETARD (grande rue) Maison à l'enseigne l'Image Saint-Antoine § Bail par Jean BOUDET, maître coffretier-malletier rue Planche-Mibray, pour 3 ans, à Jean MAILLARD, praticien au Palais et Jean LE FER, marchand épicier place Maubert, de la maison à l'enseigne l'Image Saint-Antoine, moyennant 100 livres de loyer annuel., 15 décembre 1611; MC/ET/XXIII/243; fol. III/C/XIIII
      bail; Mouffetard, grande rue
    - Constitution par Catherine Mace, logée chez Absalon Garnon, notaire au Châtelet, demeurant rue de la Harpe., 16 décembre 1611 - 17 décembre 1611; MC/ET/XXIII/243; fol.0314
      constitution de rente; Harpe (rue de la); Garnon, Absalon; Mace, Catherine; notaire
    - Procurations et deux donations par Catherine Mace à Absalon Garnon, notaire au Châtelet, demeurant rue de la Harpe., 16 décembre 1611 - 17 décembre 1611; MC/ET/XXIII/243; fol.0314
      procuration; donation; Harpe (rue de la); Garnon, Absalon; Mace, Catherine; notaire
    - Transport par Catherine Mace à Absalon Garnon, notaire au Châtelet, demeurant rue de la Harpe, de 1200 l. pour même somme reçue dudit Garnon, et accord entre les mêmes., 16 décembre 1611 - 17 décembre 1611; MC/ET/XXIII/243; fol.0314
      accord; Harpe (rue de la); Garnon, Absalon; Mace, Catherine; notaire
    - Déclaration au profit d'Absalon Garnon, notaire au Châtelet, demeurant rue de la Harpe., 16 décembre 1611 - 17 décembre 1611; MC/ET/XXIII/243; fol.0314
      déclaration; Harpe (rue de la); Garnon, Absalon; Mace, Catherine; notaire
    - LE DUC (Roland) Couvreur des bâtiments du Roi § Quittance de Jacques SIRON et Louis VERNE, maçons, à. .., en règlement de travaux faits au château de La Motte Tilly, près Nogent-sur-Seine, appartenant à M. d'ELBENE., 26 décembre 1611; MC/ET/XXIII/243; fol. III/C/XXXIX
      quittance; Le Duc, Roland
    - BRINON (famille) § Déclaration de Pierre BRINON, conseiller du Roi au Parlement de Rouen, actuellement à Paris, logé en la maison de la Fleur de Lys, au bout du Pont Neuf à Isabelle BRINON, veuve de Michel de L'AUBESPIN, Louise BRINON, femme de Paul DESIRE, au sujet des fondations faite en la chapelle des BRINON fondée en l'église Saint-Séverin à Paris; (2 actes), 28 décembre 1611; MC/ET/XXIII/243; fol. III/C/XLII
    - SAINT-SÉVERIN (église) (Chapelle des BRINON en l') § Déclaration de Pierre BRINON, conseiller du Roi en sa cour de Parlement de Rouen étant à parésent à Paris, logé au bout du Pont Neuf en la maison de la Fleur de Lys, comme étant l'aîné de la famille des BRINON, au sujet des fondations en ladit église SAINT-SÉVERIN (2 actes), 28 décembre 1611; MC/ET/XXIII/243; fol. III/C/XLII
      déclaration; Saint-Séverin, église
    - CONDÉ (Prince de) Ier prince du Sang CARRIERE (Pierre) secrétaire du Prince de CONDÉ, demeurant à Saint-Germain-des-Prés sur les fossés d'entre les portes de Buci et de Saint-Germain § Déclaration à Pierre CARRIERE; Transport par Pierre CARRIERE, 29 décembre 1611; MC/ET/XXIII/243; fol. III/C/XLVI et XLVII
      déclaration; Carrière, Pierre
    - GRELIERE (Isaïe) Secrétaire ordinaire de la Reine Marguerite, demeurant rue de la Harpe § Déclaration de Isaïe GRELIERE comme quoi il ne prétend rien au transport ci-dessous; Transport par Pierre CARRIERE, secrétaire du Prince de CONDE, à Isaïe GRELIERE de 1090 livres, 29 décembre 1611; MC/ET/XXIII/243; fol. III/C/XLVI et XLVII
      déclaration; Grelière, Isaïe
    - Transport par Absalon Garnon, notaire au Châtelet, demeurant rue de la Harpe, paroisse Saint-Séverin, à Vincent Langlois, secrétaire du prince de Condé, demeurant rue du Paon, de 1200 l. lui appartenant, au moyen du transport qui lui a été fait par Catherine Mace, moyennant pareille somme de 1200 l., 30 décembre 1611; MC/ET/XXIII/243; fol.0349
      Harpe (rue de la); Paon (rue du); Condé, Henri II de Bourbon (1588-1646, prince de); Garnon, Absalon; Langlois, Vincent; Mace, Catherine; notaire; secrétaire
  - Minutes. 1612, janvier - juin, janvier - juin 1612; MC/ET/XXIII/244; registre
    - Constitution par Jean Pijauld le jeune, procureur en la cour de Parlement, demeurant rue et proche la porte de Buci, se faisant fort de Madeleine Oudin, sa femme, à Mathieu Bontemps, notaire au Châtelet, demeurant rue et paroisse Saint-André-des-Arts, de 50 l. de rente, moyennant 800 l., dont quittance à Mathieu Bontemps (le 1er janvier 1612).- En marge: quittance de rachat par Mathieu Bontemps (le 7 juin 1614)., 1er janvier 1612 - 7 juin 1614; MC/ET/XXIII/244; fol.0001
      constitution de rente; quittance; acte de vente; Buci (porte de); Saint-André-des-Arts (rue); Bontemps, Mathieu; Oudin, Madeleine; Pijauld, Jean (le jeune); notaire; procureur de justice (Ancien Régime)
    - ORNANO (Jean-Baptiste d') colonel des Corses, gouverneur pour Sa Majesté du château trompette de Bourdeau et Marie de MONTLOR, son épouse, comtesse dudit lieu, demeurant à Paris, rue des 'Prouvelles' paroisse Saint-Eustache § Transport par Jean-Baptiste d'ORNANO à Paul de SEVE, conseiller notaire secrétaire du Roi, maison et couronne de France, de la somme de 20 000 livres; Procuration dud. de SEVE pour toucher cette somme., 4 janvier 1612; MC/ET/XXIII/244; fol. V; fol. VIII
      procuration; Ornano, Jean-Baptiste d'
    - SERRURIER (Me) (Apprentissage) § Mise en Apprentissage par Marie PETIT, veuve de Claude VOUILLEMANT, maréchal demeurant à Brienne en Champagne, pour 4 ans, de Jean VOUILLEMANT, son fils, âgé de 20 ans, chez François MAILLET. .. à Paris, sans aucun débours., 10 janvier 1612; MC/ET/XXIII/244; fol. XV
      contrat d'apprentissage; Maillet, François
    - BOUGUIER (Jean) conseiller du Roi en sa cour de Parlement, seigneur d'ECHARCON, demeurant rue Ste-Croix-de-la-Bretonnerie § Constitution par Jean BOUGUIER et Pierre DESIRE, avocat en la cour de Parlement, demeurant rue Neuve à Saint-Germain-des-Prés, paroisse Saint-Sulpice, à Perrine de L'ESPINAY, veuve de Louis LE MOLLAU, écuyer, demeurant rue des Fossoyeurs audit Saint-Germain-des-Prés, de 50 livres de rente, moyennant 800 livres. (En marge: 1645, 17 juillet: mention du rachat par les héritiers de Pierre DESIRE), 14 janvier 1612; MC/ET/XXIII/244; fol. XXI
    - ROISSY en France § Bail par Claude BOUTHILLIER, avocat en Parlement, demeurant rue du Paon, pour 9 ans, à Guillaume et Nicolas THEROUENNE, père et fils, laboureurs à ROISSY en France, de 8 arpents 1 quartier 1 perche de terres labourables en 10 pièces, au terroir de ROISSY en France moyennant 50 livres de ferme annuelle, 14 janvier 1612; MC/ET/XXIII/244; fol. XXII
    - GUÉRIN (Guillaume) marchand épicier, bourgeois de Paris, demeurant rue de la Harpe, paroisse Saint-Séverin § Deux baux par Guillaume GUÉRIN à Etienne COCQUIGNON, laboureur à Wissous, de maison, jardin, terres sis à Wissous., 19 janvier 1612; MC/ET/XXIII/244; fol. XXXIX et XLI
      bail; Guérin, Guillaume
    - LONGUEIL (Nicolas de) Conseiller du Roi en son grand conseil, demeurant en la cour de Rouen, paroisse Saint-André-des-Arts § Plusieurs actes entre Nicolas de LONGUEIL et Jean de LONGUEIL, avocat en Parlement, fils aîné de Nicolas de LONGUEIL et de défunte Geneviève CROQUET, jadis femme de Nicolas de LONGUEIL; Inventaire (tableaux, tapisseries et livres), 20 janvier 1612 - 31 janvier 1612; MC/ET/XXIII/244; fol. XLVI; fol.XLVIII; fol. LXXI
      inventaire; Longueil, Nicolas de
    - GRANGER (Balthasard) Conseiller et aumônier du Roi, abbé commendataire de l'abbaye Saint-Barthélemy de Noye, et chanoine de l'Eglise de Paris § Quittance de François BRICONNET, sieur de GLATIGNY, à Thimoléon GRANGER, conseiller du Roi, de 3214 livres 8 sols, provenant de la succession de défunt Balthasard GRANGIER qui avait plusieurs Obligations envers le sieur de GLATIGNY. Déclaration de ce dernier., 27 janvier 1612; MC/ET/XXIII/244; fol. LXV
      obligation; quittance; déclaration; Grangier, Balthazar (15..-1606)
    - NASSAU (Charlotte de) Princesse d'ORANGE, veuve de Claude, duc de LA TREMOILLE et de THOUARS, demeurant à Saint-Germain-des-Prés, rue Garancière, paroisse Saint-Sulpice § Quittance de Charlotte de NASSAU à François CHASTAIGNER, chevalier, gentilhomme ordinaire de la chambre du Roi., 27 janvier 1612; MC/ET/XXIII/244; fol. LXII
      quittance; Nassau, Charlotte de; La Tremoïlle, Claude